臺灣桃園地方法院刑事判決　　　　　　　　　　　　九十三年度訴字第一０九九號
　　公　訴　人　臺灣桃園地方法院檢察署檢察官
　　被　　　告　甲○○　男　二.
右列被告因違反槍砲彈藥刀械管制條例案件，經檢察官提起公訴（九十三年度偵字第
九一五四號），經裁定改依簡式審判程序審理，本院判決如左：
    主  文
甲○○未經許可，持有可發射子彈，具殺傷力之土造霰彈槍，累犯，處有期徒刑壹年
拾月，併科罰金新台幣拾萬元，罰金如易服勞役，以佰元折算壹日。扣案土造霰彈
槍伍支（槍枝管制編號0000000000、0000000000、00000
00000、0000000000、0000000000號）、霰彈槍子彈柒顆
均沒收。
    事  實
一、甲○○（原名曾富民）前於民國八十七年間因藥事法、違反毒品危害防制條例等
    案件，經臺灣高等法院判決應執行有期徒刑一年四月，又因妨害自由案件，經本
    院判處有期徒刑四月，於八十九年三月二十三日入監執行及接續執行，九十年七
    月二十三日假釋交付保護管束，縮刑執行完畢日為九十年十月二十五日，期滿未
    經撤銷假釋，其未執行刑以已執行完畢論而執行完畢。詎仍不知悔改，明知未經
    許可，不得持有具殺傷力之改造槍枝、子彈，竟於九十三年四月中旬某日，在桃
    園縣桃園市○○路市立殯儀館附近，向姓名年籍不詳綽號「阿文」成年男子，以
    新台幣（下同）二萬五千元價格，購得具殺傷力之土造霰彈槍五支及制式霰彈槍
    子彈十五顆，持有期間並曾試射二顆霰彈槍子彈，嗣於九十三年五月三日十三時
    三十五分許，為警在桃園縣桃園市○○街五十五巷七號住處查獲土造霰彈槍三支
    、霰彈槍子彈十顆、霰彈槍彈殼一個。甲○○前開違反槍砲彈藥刀械管制條例案
    件，經警移送臺灣桃園地方法院檢察署偵查，經檢察官命具保三萬五千元而釋放
    ，甲○○唯恐其另持有之土造霰彈槍二支及霰彈槍子彈三顆再為警查獲，於不詳
    時間持往桃園縣桃園市○○路二五二號水精靈檳榔攤，將槍、彈寄藏予林存信（
    所涉違反槍砲彈藥刀械管制條例案件由檢察官另以九十三年度偵字第一四０三七
    號偵查），嗣九十三年七月二十二日十五時許，甲○○另案違反毒品危害防制條
    例案件為警在桃園縣桃園市○○街二一０巷口前查獲，甲○○供出其另持有槍、
    彈，經警循線取出土造霰彈槍二支、霰彈槍子彈三顆。
二、案經臺北市政府警察局信義分局移送臺灣桃園地方法院檢察署檢察官偵查起訴。
　　理　由
一、訊據被告對於右揭時、地，未經許可持有土造霰彈槍五支、制式霰彈槍子彈十五
    顆之事實，坦承不諱，並經證人即警員乙○○、丙○○證述相符，而扣案之土造
    霰彈槍五枝，霰彈槍子彈十三顆（含九十三年七月二十二日查獲之土造霰彈槍二
    枝，霰彈槍子彈三顆）經鑑定結果，其中土造霰彈槍三支，槍枝管制編號000
    0000000、0000000000、0000000000號，認係兩節
    式土造鋼管槍，以打擊底火（藥）引爆子彈內火藥為發射動力，機械性能良好，
    可擊發12GAUGE制式霰彈，認具殺傷力。而其中土造霰彈槍二支，槍枝管制編號
    0000000000、0000000000號，認係由金屬槍機、彈簧及金
    屬管組合而成之土造鋼管，槍機械性能良好，可供擊發適用子彈使用，認具殺傷
    力。又扣案子彈十三顆（含九十三年七月二十二日查獲之三顆），其中七顆認係
    12GAUGE制式霰彈，認均具殺傷力，三顆認均係12GAUGE制式霰彈，經實際試射，
    均可擊發，均具殺傷力，又其中三顆，認均係12GAUGE制式霰彈，彈底均具撞擊
    痕跡，經實際試射，二顆可擊發，認均具殺傷力，一顆無法擊發，認係不發彈，
    有內政部警政署刑事警察局九十三年五月二十五日刑鑑字第０九三００九七七號
    （見九十三年度偵字第九一五四號卷第四十九頁）、九十三年八月六日刑鑑字第
    ０九三０一五六一六八號（見九十三年度偵字第一四０三七號卷第二０一頁）鑑
    定意見書二份在卷可稽，被告未經許可，持有可發射金屬子彈具殺傷力之霰彈槍
    及子彈，事證明確，犯行堪予認定，應予依法論科。
二、核被告所為，係犯槍砲彈藥刀械管制條例第十一條第四項之未經許可持有可發射
    子彈具殺傷力之改造手槍罪及同法第十二條第四項之未經許可持有子彈罪。被告
    一持有行為同時觸犯數罪名，為想像競合犯，應依刑法第五十五條規定，從一重
    之槍砲彈藥刀械管制條例第十一條第四項未經許可持有可發射子彈具有殺傷力之
    改造手槍罪論處。又被告有如事實欄所載前案科刑執行情形，有臺灣高等法院被
    告全國前案紀錄表一份在卷可稽，其於有期徒刑執行完畢後，五年內再犯本件有
    期徒刑以上刑之罪，為累犯，應依刑法第四十七條規定，加重其刑。爰審酌被告
    持有土造霰彈槍、子彈之動機、目的、手段，所持有霰彈槍、子彈之數量甚多及
    其槍彈之殺傷力大，對社會治安危害性甚大，及被告於犯罪後，坦承犯行，並主
    動自白其另持有之二枝霰彈槍及三顆霰彈槍子彈所在，而經警循線查獲取出，顯
    見其犯後尚知悔悟等一切情狀，量處如主文所示之刑，並就所宣告罰金部分諭知
    易服勞役之折算標準。
三、扣案具殺傷力之霰彈槍五枝，為違禁物，應依刑法第三十八條第一項第一款宣告
    沒收，又被告所持有之霰彈槍子彈十五顆，其中二顆被告已自行試射，六顆於鑑
    定時試射（其中一顆為不發彈），所餘具殺傷力之七顆霰彈槍子彈，亦應依刑法
    第三十八條第一項第一款宣告沒收。至於試射後之彈殼或不發彈，因已不具子彈
    型式，且非違禁物，亦非屬被告所有供犯罪所用之物，自不得沒收。
四、末按本件被告所犯為死刑、無期徒刑、最輕本刑三年以上有期徒刑之罪或高等法
    院管轄第一審案件以外之罪，經被告於準備程序就被訴事實為有罪之陳述，經告
    知簡式審判程序之旨，並聽取被告及檢察官之意見後，經本院合議庭依刑事訴訟
    法第二百七十三條之一規定，裁定改依簡式審判程序，並由受命法官獨任審理，
    併予敘明。
據上論斷，應依刑事訴訟法第二百九十九條第一項前段，槍砲彈藥刀械管制條例第十
一條第四項、第十二條第四項，刑法第十一條、第四十七條、第四十二條第二項、第
三十八條第一項第一款，罰金罰鍰提高標準條例第二條，現行法規所定貨幣單位折算
新台幣條例第二條，判決如主文。
本案經檢察官謝雯璣到庭執行職務。
中　　　華　　　民　　　國　　九十三　　年　　 十一 　　月　　　五　　　日
                              臺灣桃園地方法院刑事第九庭
                                    法  官  黃　斯　偉
右正本證明與原本無異。
如不服本判決，應於判決送達後十日內向本院提出上訴狀（應附繕本），上訴於臺灣
高等法院。
                                    書記官  李　珈　慧
中　　　華　　　民　　　國　　九十三　　年　　 十一 　　月　　　五　　　日
論罪法條之依據：
槍砲彈藥刀械管制條例第十二條
未經許可，製造、販賣或運輸子彈者，處一年以上七年以下有期徒刑，併
科新台幣五百萬元以下罰金。
未經許可，轉讓、出租或出借子彈者，處六月以上五年以下有期徒刑，併
科新台幣三百萬元以下罰金。
意圖供自己或他人犯罪之用，而犯前二項之罪者，處三年以上十年以下有
期徒刑，併科新台幣七百萬元以下罰金。
未經許可，持有、寄藏或意圖販賣而陳列子彈者，處五年以下有期徒刑，
併科新台幣三百萬元以下罰金。
第一項至第三項之未遂犯罰之。
槍砲彈藥刀械管制條例第十一條
未經許可，製造、販賣或運輸第四條第一項第一款所稱其他可發射金屬或
子彈具有殺傷力之各式槍砲者，處五年以上有期徒刑，併科新臺幣一千萬
元以下罰金。
未經許可，轉讓、出租或出借前項所列槍砲者，處三年以上十年以下有期
徒刑，併科新臺幣七百萬元以下罰金。
意圖供自己或他人犯罪之用，而犯前二項之罪者，處無期徒刑或七年以上
有期徒刑，併科新臺幣一千萬元以下罰金。
未經許可，持有、寄藏或意圖販賣而陳列第一項所列槍砲者，處一年以上
七年以下有期徒刑，併科新臺幣七百萬元以下罰金。
第一項至第三項之未遂犯罰之。
